# 现金流量表补充资料的特殊情况处理

提问人：安好 时间：2019-06-11 09:49:44
请教陈版及各位老师现金流量表补充资料的几个问题：
1.非现金的其他货币资金增减变化如何填列
2. 经营性流动资产的增减变化如何填列（比如应交税费借方数重分类形成的其他流动资产）
3. 经营性递延收益的增减变化如何填列
4.专项储备的增减变化如何填列
以上各项是在 “其他” 中单列项目反映，还是属于经营性应收项目的减少、经营性应付项目的增加之类具体的项目。问题有点多，表述的也不大清楚，请指点，谢谢！

回答人：chenyiwei
1 、区分其增减变动的原因予以考虑。例如以开具银行承兑汇票为目的存出的保证金的增减变动根据该票据的支付用途计入经营活动或投资活动；因其他原因被冻结或解冻的货币资金作为经营活动等。
2 、应交税费借方数重分类形成的其他流动资产，仍按其原先所属的项目，认定为经营性应付项目的增减变动，不会因为报表上的负数重分类而变为经营性应收项目。
3 、 4 、递延收益、专项储备的增减变动都反映在间接法的 “其他” 项目中。